---
title: "Analyse UMAP - Types Cellulaires Biologiques (WT vs KO)"
output:
  html_document:
    self_contained: true
    theme: flatly
    toc: true
    toc_float: true
    code_folding: hide
---

```{css, echo=FALSE}
/* CSS Dashboard Biologie - Moderne & Minimaliste */
body {
  font-family: 'Segoe UI', system-ui, -apple-system, sans-serif;
  background: linear-gradient(135deg, #f8fafc 0%, #e2e8f0 100%);
  color: #334155;
  line-height: 1.6;
}

/* En-têtes avec thème scientifique */
h1, h2, h3 {
  color: #1e293b;
  font-weight: 600;
  margin: 1.5rem 0 1rem;
}

/* Graphiques côte à côte - Structure cohérente et responsive */
.side-by-side-plots {
  display: flex;
  gap: 15px;
  width: 100%;
  min-height: 500px;
  flex-wrap: wrap;
  justify-content: space-between;
}

.plot-container {
  flex: 1;
  min-width: 380px;
  max-width: calc(50% - 15px);
  box-sizing: border-box;
}

/* Conteneurs principaux */
.main-container {
  max-width: 100%;
  margin: 0;
  padding: 1rem;
  margin-left: 220px;
  box-sizing: border-box;
}

/* Ajustement de la barre de navigation TOC */
.tocify-wrapper {
  width: 200px !important;
  left: 10px !important;
  position: fixed;
  top: 0;
  height: 100vh;
  overflow-y: auto;
  z-index: 1000;
}

.tocify {
  width: 180px !important;
}

/* Élargir le contenu principal */
.col-md-9 {
  width: calc(100% - 220px) !important;
  margin-left: 220px !important;
  max-width: none !important;
}

/* Code blocks & pre */
pre, code {
  background: #f1f5f9;
  border: 1px solid #cbd5e1;
  border-radius: 8px;
  font-family: 'Cascadia Code', 'Fira Code', monospace;
}

pre {
  padding: 1rem;
  overflow-x: auto;
  box-shadow: 0 2px 4px rgba(0,0,0,0.05);
}

/* Tableaux scientifiques */
table {
  background: white;
  border-radius: 12px;
  box-shadow: 0 4px 6px rgba(0,0,0,0.07);
  overflow: hidden;
  border-collapse: separate;
  border-spacing: 0;
}

thead {
  background: linear-gradient(90deg, #3b82f6, #1d4ed8);
  color: white;
}

th, td {
  padding: 12px 16px;
  text-align: left;
  border-bottom: 1px solid #e2e8f0;
}

tbody tr:hover {
  background: #f8fafc;
  transition: background 0.2s;
}

/* Plotly containers - CORRECTION PRINCIPALE */
.plotly-graph-div {
  border-radius: 12px !important;
  box-shadow: 0 4px 6px rgba(0,0,0,0.07) !important;
  background: white !important;
  margin: 1rem 0 !important;
  width: 100% !important;
  max-width: 100% !important;
  overflow: hidden !important;
  box-sizing: border-box !important;
}

/* Interface de recherche */
.search-container {
  background: linear-gradient(135deg, #1e293b 0%, #475569 100%);
  border-radius: 16px;
  padding: 1.5rem;
  margin: 1.5rem 0;
  color: white;
  box-shadow: 0 8px 25px rgba(0,0,0,0.15);
  max-width: 100%;
  box-sizing: border-box;
}

input[type="text"] {
  width: 100% !important;
  max-width: 100%;
  box-sizing: border-box;
}

input[type="text"]:focus {
  outline: none;
  box-shadow: 0 4px 12px rgba(59, 130, 246, 0.3);
}

/* Boutons */
button {
  border: none;
  border-radius: 25px;
  padding: 12px 24px;
  font-weight: 600;
  cursor: pointer;
  transition: all 0.3s ease;
  text-transform: uppercase;
  letter-spacing: 0.5px;
}

button:hover {
  transform: translateY(-2px);
  box-shadow: 0 6px 20px rgba(0,0,0,0.15);
}

/* Messages d'état */
.message {
  border-radius: 10px;
  padding: 16px;
  margin: 16px 0;
  border-left: 4px solid;
  font-weight: 500;
}

/* Sections */
.section {
  background: white;
  border-radius: 16px;
  padding: 2rem;
  margin: 2rem 0;
  box-shadow: 0 4px 6px rgba(0,0,0,0.05);
  border: 1px solid #e2e8f0;
}

/* Responsive pour écrans moyens et petits */
@media (max-width: 1200px) {
  .main-container {
    margin-left: 0;
    padding: 0.5rem;
  }
  
  .plot-container {
    min-width: 100%;
    max-width: 100%;
  }
  
  .col-md-9 {
    width: 100% !important;
    margin-left: 0 !important;
  }
  
  .tocify-wrapper {
    display: none;
  }
  
  .side-by-side-plots {
    flex-direction: column;
    gap: 10px;
  }
}

/* Responsive pour écrans très petits */
@media (max-width: 768px) {
  .main-container {
    padding: 0.25rem;
  }
  
  .side-by-side-plots {
    gap: 5px;
  }
  
  .plot-container {
    min-width: 100%;
  }
}

/* Styles pour les graphiques dynamiques d'expression génique */
.dataTables_wrapper {
  overflow-x: auto;
  max-width: 100%;
}

table {
  width: 100% !important;
  max-width: 100%;
  table-layout: auto;
}

/* Conteneur pour les graphiques dynamiques WT/KO */
#dynamic-plots-container {
  width: 100%;
  max-width: 100%;
  box-sizing: border-box;
}

#dynamic-plots-container > div {
  display: flex !important;
  flex-wrap: wrap !important;
  gap: 15px !important;
  justify-content: space-between !important;
  width: 100%;
  box-sizing: border-box;
}

/* Graphiques WT et KO - Taille contrôlée */
#wt-plot, #ko-plot {
  width: calc(50% - 10px) !important;
  min-width: 380px !important;
  max-width: calc(50% - 10px) !important;
  height: 500px !important;
  box-sizing: border-box !important;
}

/* Responsive pour les graphiques WT/KO */
@media (max-width: 900px) {
  #wt-plot, #ko-plot {
    width: 100% !important;
    min-width: 100% !important;
    max-width: 100% !important;
  }
}

/* Correction spécifique pour les graphiques statiques côte à côte */
.plotly-graph-div[style*="flex"] {
  flex: 1 1 calc(50% - 15px) !important;
  min-width: 380px !important;
  max-width: calc(50% - 15px) !important;
}

/* Conteneur flex pour les graphiques statiques WT/KO */
div[style*="display: flex"] .plotly-graph-div {
  flex: 1 1 calc(50% - 15px) !important;
  min-width: 380px !important;
  max-width: calc(50% - 15px) !important;
  box-sizing: border-box !important;
}
```

```{r setup, include=FALSE}
knitr::opts_chunk$set(echo = TRUE, warning = FALSE, message = FALSE)

# Installation automatique des packages si nécessaire
packages_requis <- c("plotly", "dplyr", "DT", "RColorBrewer", "viridis", 
                     "htmlwidgets", "crosstalk", "jsonlite", "htmltools", 
                     "tidyr")

for(pkg in packages_requis) {
  if (!require(pkg, character.only = TRUE)) {
    install.packages(pkg)
    library(pkg, character.only = TRUE)
  }
}

# ========================================
# 🔧 CONFIGURATION - MODIFIEZ ICI
# ========================================

# Nom de votre fichier RDS créé par le script d'extraction
nom_fichier_rds <- "data.rds"

# Couleurs personnalisées pour chaque type cellulaire
mes_couleurs_personnalisees <- c(
  "cTEC" = "#FF6B6B",
  "CCL21+ mTEC" = "#4ECDC4",
  "mTEChigh" = "#45B7D1",
  "mTEC" = "#96CEB4",
  "mTEC post-Aire" = "#96CEB4",
  "Ciliated mTEC" = "#FECA57",
  "Tuft-like mTEC" = "#FD79A8",
  "Proliferating TEC" = "#A29BFE",
  "Immature TEC" = "#FFA07A",
  "Mature TEC" = "#98FB98",
  "Type cellulaire 18" = "#FF8C69",
  "Type cellulaire 19" = "#DDA0DD"
)

# ========================================
# CHARGEMENT ET PRÉPARATION DES DONNÉES
# ========================================

if (!file.exists(nom_fichier_rds)) {
  stop(paste("Le fichier", nom_fichier_rds, "n'existe pas."))
}

cat("Chargement des données...\n")
mes_donnees <- readRDS(nom_fichier_rds)

colonnes_requises <- c("UMAP_1", "UMAP_2", "type_cellule")
if (!all(colonnes_requises %in% colnames(mes_donnees))) {
  cat("Colonnes disponibles :", paste(colnames(mes_donnees), collapse = ", "), "\n")
  stop("Structure de données incorrecte")
}

# Identifier les colonnes de gènes
colonnes_metadata <- c("UMAP_1", "UMAP_2", "type_cellule", "type_cellule_original", "sample", "nFeature_RNA", "nCount_RNA", "condition", "genotype")
colonnes_genes <- setdiff(colnames(mes_donnees), colonnes_metadata)
cat("Nombre de gènes disponibles :", length(colonnes_genes), "\n")

# Vérifier si Epcam est présent
if ("Epcam" %in% colonnes_genes) {
  cat("✓ Gène Epcam trouvé dans les données\n")
} else {
  cat("✗ Gène Epcam NON trouvé. Gènes similaires :\n")
  genes_similaires <- colonnes_genes[grepl("epcam|Epcam|EPCAM", colonnes_genes, ignore.case = TRUE)]
  if (length(genes_similaires) > 0) {
    cat(paste(genes_similaires, collapse = ", "), "\n")
  } else {
    cat("Aucun gène similaire à Epcam trouvé\n")
  }
}

mes_donnees <- mes_donnees[complete.cases(mes_donnees[,colonnes_requises]), ]

# ========================================
# GESTION DES CONDITIONS WT/KO
# ========================================

# Déterminer la colonne de condition (adaptez selon vos données)
colonne_condition <- NULL
if ("condition" %in% colnames(mes_donnees)) {
  colonne_condition <- "condition"
} else if ("genotype" %in% colnames(mes_donnees)) {
  colonne_condition <- "genotype"
} else if ("sample" %in% colnames(mes_donnees)) {
  # Essayer de déduire la condition depuis le nom de l'échantillon
  samples_uniques <- unique(mes_donnees$sample)
  if (any(grepl("WT|wt|Wild", samples_uniques, ignore.case = TRUE)) && 
      any(grepl("KO|ko|Knockout", samples_uniques, ignore.case = TRUE))) {
    mes_donnees$condition <- ifelse(grepl("WT|wt|Wild", mes_donnees$sample, ignore.case = TRUE), "WT", "KO")
    colonne_condition <- "condition"
  }
}

# Si aucune condition n'est trouvée, créer une condition par défaut
if (is.null(colonne_condition)) {
  cat("Aucune colonne de condition trouvée. Création d'une division aléatoire WT/KO pour démonstration.\n")
  set.seed(123)
  mes_donnees$condition <- sample(c("WT", "KO"), nrow(mes_donnees), replace = TRUE, prob = c(0.5, 0.5))
  colonne_condition <- "condition"
}

cat("Colonne de condition utilisée :", colonne_condition, "\n")
cat("Conditions trouvées :", paste(unique(mes_donnees[[colonne_condition]]), collapse = ", "), "\n")

# Standardiser les noms de conditions
mes_donnees$condition_std <- mes_donnees[[colonne_condition]]
mes_donnees$condition_std <- gsub(".*[Ww][Tt].*|.*[Ww]ild.*", "WT", mes_donnees$condition_std)
mes_donnees$condition_std <- gsub(".*[Kk][Oo].*|.*[Kk]nockout.*", "KO", mes_donnees$condition_std)

# Vérifier que nous avons bien WT et KO
conditions_finales <- unique(mes_donnees$condition_std)
if (!"WT" %in% conditions_finales) {
  # Prendre la première condition comme WT
  mes_donnees$condition_std[mes_donnees$condition_std == conditions_finales[1]] <- "WT"
}
if (!"KO" %in% conditions_finales && length(conditions_finales) > 1) {
  # Prendre la deuxième condition comme KO
  mes_donnees$condition_std[mes_donnees$condition_std == conditions_finales[2]] <- "KO"
}

cat("Répartition finale des conditions :\n")
print(table(mes_donnees$condition_std))

# ========================================
# 🏷️ CORRESPONDANCE TYPES CELLULAIRES
# ========================================

correspondance_types <- c(
  "0" = "cTEC",
  "1" = "CCL21+ mTEC", 
  "2" = "mTEChigh",
  "3" = "mTEC",
  "4" = "mTEC post-Aire",
  "5" = "Ciliated mTEC",
  "7" = "Tuft-like mTEC",
  "8" = "Proliferating TEC",
  "9" = "Immature TEC",
  "12" = "Mature TEC",
  "18" = "Type cellulaire 18",
  "19" = "Type cellulaire 19"
)

mes_donnees$type_cellule_original <- mes_donnees$type_cellule
mes_donnees$type_cellule <- correspondance_types[as.character(mes_donnees$type_cellule)]

if(any(is.na(mes_donnees$type_cellule))) {
  cat("Attention: certains types cellulaires n'ont pas de correspondance!\n")
  types_manquants <- unique(mes_donnees$type_cellule_original[is.na(mes_donnees$type_cellule)])
  cat("Types manquants:", paste(types_manquants, collapse = ", "), "\n")
  
  mes_donnees$type_cellule[is.na(mes_donnees$type_cellule)] <- 
    paste(mes_donnees$type_cellule_original[is.na(mes_donnees$type_cellule)])
}

cat("Données chargées avec succès !\n")
cat("Nombre de cellules :", nrow(mes_donnees), "\n")
cat("Types cellulaires trouvés :\n")

types_cellulaires <- table(mes_donnees$type_cellule)
print(types_cellulaires)

# Génération automatique de couleurs
types_uniques <- unique(mes_donnees$type_cellule)
n_types <- length(types_uniques)

if (n_types > length(mes_couleurs_personnalisees)) {
  couleurs_supplementaires <- rainbow(n_types - length(mes_couleurs_personnalisees))
  noms_manquants <- setdiff(types_uniques, names(mes_couleurs_personnalisees))
  names(couleurs_supplementaires) <- noms_manquants
  couleurs_finales <- c(mes_couleurs_personnalisees, couleurs_supplementaires)
} else {
  couleurs_finales <- mes_couleurs_personnalisees[types_uniques]
  types_sans_couleur <- setdiff(types_uniques, names(mes_couleurs_personnalisees))
  if (length(types_sans_couleur) > 0) {
    couleurs_auto <- viridis::viridis(length(types_sans_couleur))
    names(couleurs_auto) <- types_sans_couleur
    couleurs_finales <- c(mes_couleurs_personnalisees, couleurs_auto)
  }
}

cat("Couleurs assignées à", length(couleurs_finales), "types cellulaires\n")

# ========================================
# CRÉATION DES DONNÉES JSON POUR WT ET KO
# ========================================

# Créer un échantillon de gènes pour éviter un fichier trop volumineux
genes_interesse <- c("Epcam", "Foxp3", "Cd4", "Cd8a", "Cd3e", "Aire")
genes_disponibles <- intersect(genes_interesse, colonnes_genes)
autres_genes <- setdiff(colonnes_genes, genes_interesse)[1:min(100, length(setdiff(colonnes_genes, genes_interesse)))]
genes_a_inclure <- c(genes_disponibles, autres_genes[!is.na(autres_genes)])

cat("Gènes inclus dans le JSON :", length(genes_a_inclure), "\n")
cat("Gènes d'intérêt trouvés :", paste(genes_disponibles, collapse = ", "), "\n")

# Séparer les données WT et KO
donnees_wt <- mes_donnees[mes_donnees$condition_std == "WT", ]
donnees_ko <- mes_donnees[mes_donnees$condition_std == "KO", ]

# Créer les données d'expression pour chaque condition
create_gene_data <- function(data_subset, genes_list) {
  gene_data <- list()
  for (gene in genes_list) {
    if (gene %in% colnames(data_subset)) {
      gene_data[[gene]] <- as.numeric(data_subset[[gene]])
    }
  }
  return(gene_data)
}

# Créer le fichier JSON avec les deux conditions
donnees_js <- list(
  WT = list(
    cellData = list(
      umap1 = as.numeric(donnees_wt$UMAP_1),
      umap2 = as.numeric(donnees_wt$UMAP_2),
      types = as.character(donnees_wt$type_cellule)
    ),
    geneData = create_gene_data(donnees_wt, genes_a_inclure)
  ),
  KO = list(
    cellData = list(
      umap1 = as.numeric(donnees_ko$UMAP_1),
      umap2 = as.numeric(donnees_ko$UMAP_2),
      types = as.character(donnees_ko$type_cellule)
    ),
    geneData = create_gene_data(donnees_ko, genes_a_inclure)
  ),
  availableGenes = genes_a_inclure,
  colors = couleurs_finales
)

# Sauvegarder en JSON
write_json(donnees_js, "dashboard_data_wt_ko.json", auto_unbox = TRUE)
cat("Fichier JSON créé avec", length(genes_a_inclure), "gènes pour WT et KO\n")
cat("Cellules WT:", nrow(donnees_wt), "| Cellules KO:", nrow(donnees_ko), "\n")
```

# Comparaison WT vs KO

## Recherche de Gènes

```{r gene_search_interface, echo=FALSE}
library(htmltools)

# Interface de recherche simplifiée
div(
  style = "background: linear-gradient(135deg, #000000 0%, #40434e 100%); padding: 20px; border-radius: 15px; margin: 20px 0; color: white;",
  
  h3("Recherche de Gènes", 
     style = "text-align: center; margin-bottom: 20px; color: white;"),
  
  div(
    style = "background: rgba(255,255,255,0.1); padding: 15px; border-radius: 10px; backdrop-filter: blur(10px);",
    
    # Input de recherche
    div(
      style = "position: relative; margin-bottom: 15px;",
      tags$input(
        type = "text",
        id = "gene-search",
        placeholder = "Tapez le nom d'un gène (ex: Epcam, Foxp3, Cd4...)",
        style = "color: black; width: 100%; padding: 12px 15px; border: none; border-radius: 25px; font-size: 16px; box-sizing: border-box;"
      )
    ),
    
    # Div pour les suggestions
    div(id = "gene-suggestions",
        style = "display: none; background: white; border-radius: 10px; max-height: 200px; overflow-y: auto; position: absolute; z-index: 1000; width: calc(100% - 30px); margin-top: 5px; box-shadow: 0 4px 6px rgba(0,0,0,0.1);"),
    
    # Boutons
    div(
      style = "display: flex; gap: 10px; align-items: center; flex-wrap: wrap; justify-content: center;",
      
      tags$button(
        "Rechercher",
        id = "search-btn",
        onclick = "searchGene()",
        style = "background: #4CAF50; color: white; border: none; padding: 12px 25px; border-radius: 25px; cursor: pointer; font-weight: bold; transition: all 0.3s;"
      ),
      
      tags$button(
        "Réinitialiser",
        id = "reset-btn", 
        onclick = "resetView()",
        style = "background: #f44336; color: white; border: none; padding: 12px 25px; border-radius: 25px; cursor: pointer; font-weight: bold; transition: all 0.3s;"
      )
    )
  ),
  
  # Zone de résultats
  div(id = "gene-results", style = "margin-top: 20px;"),
)
```

## Graphiques Comparatifs WT vs KO

**Instructions d'utilisation :**  

- **Recherche de gène** : Utilisez la barre de recherche pour visualiser l'expression d'un gène spécifique sur les deux conditions  

- **Clic sur la légende** : Masquer/afficher un type cellulaire (en mode types cellulaires)  

- **Double-clic sur la légende** : Isoler un seul type cellulaire  

- **Sélection zone** : Zoomer sur une région  

-  **Double-clic sur le graphique** : Réinitialiser le zoom  

- **Survol** : Voir les détails de chaque cellule  

```{r creation_graphiques_independants, echo=FALSE}
# Séparer les données par condition
donnees_wt <- mes_donnees[mes_donnees$condition_std == "WT", ]
donnees_ko <- mes_donnees[mes_donnees$condition_std == "KO", ]

# Fonction pour créer un graphique UMAP
creer_graphique_umap <- function(data, titre, condition) {
  plot_ly(
    data = data,
    x = ~UMAP_1, 
    y = ~UMAP_2, 
    color = ~type_cellule,
    colors = couleurs_finales,
    type = "scatter",
    mode = "markers",
    marker = list(
      size = 4,
      opacity = 0.7,
      line = list(width = 0.5, color = "white")
    ),
    text = ~paste(
      "<b>Condition:</b>", condition,
      "<br><b>Type cellulaire:</b>", type_cellule,
      "<br><b>Coordonnées:</b>", 
      "X =", round(UMAP_1, 2), "| Y =", round(UMAP_2, 2),
      if("sample" %in% colnames(data)) paste("<br><b>Échantillon:</b>", sample) else "",
      if("nFeature_RNA" %in% colnames(data)) paste("<br><b>Nb gènes:</b>", nFeature_RNA) else "",
      if("nCount_RNA" %in% colnames(data)) paste("<br><b>Nb transcrits:</b>", nCount_RNA) else ""
    ),
    hoverinfo = "text",
    hovertemplate = "%{text}<extra></extra>"
  ) %>%
  layout(
    title = list(
      text = paste("<b>", titre, "</b><br>",
                   "<i>", format(nrow(data), big.mark = " "), "cellules</i>"),
      font = list(size = 14)
    ),
    xaxis = list(
      title = "<b>UMAP_1</b>",
      showgrid = TRUE,
      gridcolor = "lightgray",
      zeroline = TRUE,
      zerolinecolor = "gray",
      titlefont = list(size = 12)
    ),
    yaxis = list(
      title = "<b>UMAP_2</b>",
      showgrid = TRUE,
      gridcolor = "lightgray",
      zeroline = TRUE,
      zerolinecolor = "gray",
      titlefont = list(size = 12)
    ),
    plot_bgcolor = "white",
    paper_bgcolor = "white",
    margin = list(l = 50, r = 50, t = 80, b = 50),
    showlegend = FALSE,
    legend = list(
      orientation = "v",
      x = 1.02,
      y = 0.5,
      xanchor = 'left',
      yanchor = 'middle'
    )
  )
}

# Calculer les limites communes pour les axes
x_range <- range(c(donnees_wt$UMAP_1, donnees_ko$UMAP_1))
y_range <- range(c(donnees_wt$UMAP_2, donnees_ko$UMAP_2))

# Créer le graphique WT AVEC légende
graphique_wt <- creer_graphique_umap(donnees_wt, "WT (Wild Type)", "WT") %>%
  layout(
    xaxis = list(range = x_range, title = "<b>UMAP_1</b>", showgrid = TRUE, gridcolor = "lightgray"),
    yaxis = list(range = y_range, title = "<b>UMAP_2</b>", showgrid = TRUE, gridcolor = "lightgray"),
    showlegend = TRUE,
    margin = list(l = 50, r = 100, t = 80, b = 50)  # Plus de marge à droite pour la légende
  )

# Créer le graphique KO SANS légende
graphique_ko <- creer_graphique_umap(donnees_ko, "KO (Knockout)", "KO") %>%
  layout(
    xaxis = list(range = x_range, title = "<b>UMAP_1</b>", showgrid = TRUE, gridcolor = "lightgray"),
    yaxis = list(range = y_range, title = "<b>UMAP_2</b>", showgrid = TRUE, gridcolor = "lightgray"),
    showlegend = FALSE,
    margin = list(l = 50, r = 50, t = 80, b = 50)  # Marges normales
  )

# Structure côte à côte avec contrôle de taille
htmltools::div(
  style = "display: flex; gap: 15px; width: 100%; flex-wrap: wrap; justify-content: space-between;",
  
  # Graphique WT (côté gauche)
  htmltools::div(
    style = "flex: 1 1 calc(50% - 10px); min-width: 380px; max-width: calc(50% - 10px); box-sizing: border-box;",
    graphique_wt
  ),
  
  # Graphique KO (côté droit) 
  htmltools::div(
    style = "flex: 1 1 calc(50% - 10px); min-width: 380px; max-width: calc(50% - 10px); box-sizing: border-box;",
    graphique_ko
  )
)
```

```{r graphique_conteneur_wt_ko, echo=FALSE}
# Conteneur pour les graphiques dynamiques d'expression génique
div(
  id = "dynamic-plots-container",
  style = "display: none; margin-top: 20px;"
)
```

```{r javascript_wt_ko, echo=FALSE}
# Créer le fichier JavaScript séparément pour éviter les problèmes d'échappement
js_code <- '
// Configuration globale pour WT/KO
let dashboardDataWTKO = null;
let currentGeneWTKO = null;

// Charger les données depuis le fichier JSON WT/KO
async function loadDashboardDataWTKO() {
  try {
    const response = await fetch("dashboard_data_wt_ko.json");
    if (response.ok) {
      dashboardDataWTKO = await response.json();
      console.log("Données WT/KO chargées:", dashboardDataWTKO.availableGenes.length, "gènes disponibles");
      console.log("Cellules WT:", dashboardDataWTKO.WT.cellData.umap1.length);
      console.log("Cellules KO:", dashboardDataWTKO.KO.cellData.umap1.length);
    } else {
      throw new Error("Fichier JSON WT/KO non trouvé");
    }
  } catch (error) {
    console.error("Erreur de chargement WT/KO:", error);
    showMessage("Erreur de chargement des données WT/KO", "error");
  }
}

// Initialisation
document.addEventListener("DOMContentLoaded", async function() {
  await loadDashboardDataWTKO();
  if (dashboardDataWTKO) {
    initializeGeneSearchWTKO();
  }
});

function initializeGeneSearchWTKO() {
  const geneSearchInput = document.getElementById("gene-search");
  const suggestionsDiv = document.getElementById("gene-suggestions");
  
  if (geneSearchInput && dashboardDataWTKO && dashboardDataWTKO.availableGenes) {
    geneSearchInput.addEventListener("input", function() {
      const input = this.value.toLowerCase();
      
      if (input.length < 2) {
        suggestionsDiv.style.display = "none";
        return;
      }
      
      const matches = dashboardDataWTKO.availableGenes.filter(gene => 
        gene.toLowerCase().includes(input)
      ).slice(0, 10);
      
      if (matches.length > 0) {
        suggestionsDiv.innerHTML = matches.map(gene => 
          `<div onclick="selectGene(\\\"${gene}\\\")" style="padding: 12px; cursor: pointer; border-bottom: 1px solid #f0f0f0; color: #333;" 
          onmouseover="this.style.background=\\\"#f8f9fa\\\"" 
          onmouseout="this.style.background=\\\"white\\\"">${gene}</div>`
        ).join("");
        suggestionsDiv.style.display = "block";
      } else {
        suggestionsDiv.innerHTML = "<div style=\\\"padding: 12px; color: #666; text-align: center;\\\">Aucun gène trouvé</div>";
        suggestionsDiv.style.display = "block";
      }
    });
    
    geneSearchInput.addEventListener("keypress", function(e) {
      if (e.key === "Enter") {
        searchGene();
      }
    });
  }
}

function selectGene(gene) {
  document.getElementById("gene-search").value = gene;
  document.getElementById("gene-suggestions").style.display = "none";
}

// Fonction principale de recherche pour WT/KO
async function searchGene() {
  const geneName = document.getElementById("gene-search").value.trim();
  
  if (!geneName) {
    showMessage("Veuillez entrer un nom de gène", "warning");
    return;
  }
  
  if (!dashboardDataWTKO) {
    showMessage("Données WT/KO non chargées", "error");
    return;
  }
  
  currentGeneWTKO = geneName;
  showMessage("Recherche en cours pour le gène " + geneName + " dans les conditions WT et KO...", "loading");
  
  // Vérifier si le gène existe dans nos données WT et KO
  const hasGeneWT = dashboardDataWTKO.WT.geneData && dashboardDataWTKO.WT.geneData[geneName];
  const hasGeneKO = dashboardDataWTKO.KO.geneData && dashboardDataWTKO.KO.geneData[geneName];
  
  if (hasGeneWT && hasGeneKO) {
    const geneExpressionWT = dashboardDataWTKO.WT.geneData[geneName];
    const geneExpressionKO = dashboardDataWTKO.KO.geneData[geneName];
    createGeneExpressionPlotsWTKO(geneName, geneExpressionWT, geneExpressionKO);
    showMessage("Gène trouvé ! Visualisation comparative de l expression du gène " + geneName + " entre WT et KO générée.", "success");
  } else {
    showMessage("Gène " + geneName + " non trouvé dans les données WT/KO chargées.", "error");
  }
}

// Créer les graphiques d expression génique comparatifs WT vs KO
function createGeneExpressionPlotsWTKO(geneName, geneExpressionWT, geneExpressionKO) {
  if (!geneExpressionWT || !geneExpressionKO || !dashboardDataWTKO) {
    showMessage("Données d expression non disponibles pour " + geneName, "error");
    return;
  }
  
  // Calculer les valeurs min/max communes pour une échelle cohérente
  const allExpressions = [...geneExpressionWT, ...geneExpressionKO];
  const maxExpression = Math.max(...allExpressions);
  const minExpression = Math.min(...allExpressions);
  
  // Créer le graphique WT
  const plotDataWT = [{
    x: dashboardDataWTKO.WT.cellData.umap1,
    y: dashboardDataWTKO.WT.cellData.umap2,
    mode: "markers",
    type: "scatter",
    marker: {
      size: 4,
      color: geneExpressionWT,
      colorscale: [
        [0, "#f0f0f0"],
        [0.1, "#e0e0e0"],
        [0.3, "#b0b0f0"],
        [0.5, "#8080ff"],
        [0.7, "#4040ff"],
        [1, "#0000ff"]
      ],
      colorbar: {
        title: {
          text: "Expression<br>" + geneName,
          font: { size: 10 }
        },
        titleside: "right",
        thickness: 12,
        len: 0.6,
        x: 1.02
      },
      cmin: minExpression,
      cmax: maxExpression,
      line: { width: 0.5, color: "white" }
    },
    text: geneExpressionWT.map((expr, i) => 
      "Condition: WT<br>Gène: " + geneName + "<br>Expression: " + expr.toFixed(3) + "<br>Type cellulaire: " + dashboardDataWTKO.WT.cellData.types[i] + "<br>Coordonnées: X=" + dashboardDataWTKO.WT.cellData.umap1[i].toFixed(2) + " | Y=" + dashboardDataWTKO.WT.cellData.umap2[i].toFixed(2)
    ),
    hoverinfo: "text",
    hovertemplate: "%{text}<extra></extra>",
    name: "WT"
  }];
  
  // Créer le graphique KO
  const plotDataKO = [{
    x: dashboardDataWTKO.KO.cellData.umap1,
    y: dashboardDataWTKO.KO.cellData.umap2,
    mode: "markers",
    type: "scatter",
    marker: {
      size: 4,
      color: geneExpressionKO,
      colorscale: [
        [0, "#f0f0f0"],
        [0.1, "#e0e0e0"],
        [0.3, "#b0b0f0"],
        [0.5, "#8080ff"],
        [0.7, "#4040ff"],
        [1, "#0000ff"]
      ],
      cmin: minExpression,
      cmax: maxExpression,
      line: { width: 0.5, color: "white" }
    },
    text: geneExpressionKO.map((expr, i) => 
      "Condition: KO<br>Gène: " + geneName + "<br>Expression: " + expr.toFixed(3) + "<br>Type cellulaire: " + dashboardDataWTKO.KO.cellData.types[i] + "<br>Coordonnées: X=" + dashboardDataWTKO.KO.cellData.umap1[i].toFixed(2) + " | Y=" + dashboardDataWTKO.KO.cellData.umap2[i].toFixed(2)
    ),
    hoverinfo: "text",
    hovertemplate: "%{text}<extra></extra>",
    name: "KO"
  }];

  // Configuration des layouts pour les graphiques
  const layoutWT = {
    title: {
      text: "Expression de " + geneName + " - WT<br>" + dashboardDataWTKO.WT.cellData.umap1.length + " cellules",
      font: { size: 14 }
    },
    xaxis: {
      title: "UMAP_1",
      showgrid: true,
      gridcolor: "lightgray",
      titlefont: { size: 12 }
    },
    yaxis: {
      title: "UMAP_2",
      showgrid: true,
      gridcolor: "lightgray",
      titlefont: { size: 12 }
    },
    plot_bgcolor: "white",
    paper_bgcolor: "white",
    margin: { l: 50, r: 80, t: 80, b: 50 },
    showlegend: false
  };

  const layoutKO = {
    title: {
      text: "Expression de " + geneName + " - KO<br>" + dashboardDataWTKO.KO.cellData.umap1.length + " cellules",
      font: { size: 14 }
    },
    xaxis: {
      title: "UMAP_1",
      showgrid: true,
      gridcolor: "lightgray",
      titlefont: { size: 12 }
    },
    yaxis: {
      title: "UMAP_2",
      showgrid: true,
      gridcolor: "lightgray",
      titlefont: { size: 12 }
    },
    plot_bgcolor: "white",
    paper_bgcolor: "white",
    margin: { l: 50, r: 100, t: 80, b: 50 },
    showlegend: false
  };

  // Créer les conteneurs pour les graphiques
  const container = document.getElementById("dynamic-plots-container");
  container.style.display = "block";
  
  // Calculer les statistiques
  const avgWT = (geneExpressionWT.reduce((a,b) => a+b, 0) / geneExpressionWT.length).toFixed(3);
  const maxWT = Math.max(...geneExpressionWT).toFixed(3);
  const posWT = geneExpressionWT.filter(x => x > 0).length;
  
  const avgKO = (geneExpressionKO.reduce((a,b) => a+b, 0) / geneExpressionKO.length).toFixed(3);
  const maxKO = Math.max(...geneExpressionKO).toFixed(3);
  const posKO = geneExpressionKO.filter(x => x > 0).length;
  
  container.innerHTML = 
    "<div style=\\"display: flex; flex-wrap: wrap; gap: 20px; justify-content: center;\\">" +
      "<div id=\\"wt-plot\\" style=\\"width: 48%; min-width: 400px; height: 500px;\\"></div>" +
      "<div id=\\"ko-plot\\" style=\\"width: 48%; min-width: 400px; height: 500px;\\"></div>" +
    "</div>" +
    "<div style=\\"margin-top: 20px; padding: 15px; background: #f8f9fa; border-radius: 10px;\\">" +
      "<h4>Statistiques d expression de " + geneName + "</h4>" +
      "<div style=\\"display: flex; gap: 30px; flex-wrap: wrap;\\">" +
        "<div><strong>WT:</strong> Moyenne: " + avgWT + " | Max: " + maxWT + " | Cellules positives: " + posWT + "/" + geneExpressionWT.length + "</div>" +
        "<div><strong>KO:</strong> Moyenne: " + avgKO + " | Max: " + maxKO + " | Cellules positives: " + posKO + "/" + geneExpressionKO.length + "</div>" +
      "</div>" +
    "</div>";

  // Afficher les graphiques
  Plotly.newPlot("wt-plot", plotDataWT, layoutWT, {responsive: true});
  Plotly.newPlot("ko-plot", plotDataKO, layoutKO, {responsive: true});
}

// Fonction pour réinitialiser la vue
function resetView() {
  document.getElementById("gene-search").value = "";
  document.getElementById("gene-suggestions").style.display = "none";
  document.getElementById("dynamic-plots-container").style.display = "none";
  document.getElementById("gene-results").innerHTML = "";
  currentGeneWTKO = null;
  showMessage("Vue réinitialisée", "success");
}

// Fonction pour afficher les messages
function showMessage(message, type) {
  const resultsDiv = document.getElementById("gene-results");
  let bgColor, textColor, icon;
  
  switch(type) {
    case "success":
      bgColor = "#d4edda";
      textColor = "#155724";
      icon = "✅";
      break;
    case "error":
      bgColor = "#f8d7da";
      textColor = "#721c24";
      icon = "❌";
      break;
    case "warning":
      bgColor = "#fff3cd";
      textColor = "#856404";
      icon = "⚠️";
      break;
    case "loading":
      bgColor = "#d1ecf1";
      textColor = "#0c5460";
      icon = "🔄";
      break;
    default:
      bgColor = "#e2e3e5";
      textColor = "#383d41";
      icon = "ℹ️";
  }
  
  resultsDiv.innerHTML = 
    "<div style=\\"background: " + bgColor + "; color: " + textColor + "; padding: 15px; border-radius: 10px; margin-top: 15px; border-left: 4px solid " + textColor + ";\\">" +
      icon + " " + message +
    "</div>";
  
  // Auto-hide success messages after 5 seconds
  if (type === "success") {
    setTimeout(function() {
      if (resultsDiv.innerHTML.includes(message)) {
        resultsDiv.innerHTML = "";
      }
    }, 5000);
  }
}

// Fonction pour cacher les suggestions quand on clique ailleurs
document.addEventListener("click", function(event) {
  const suggestionsDiv = document.getElementById("gene-suggestions");
  const searchInput = document.getElementById("gene-search");
  
  if (suggestionsDiv && searchInput && 
      !suggestionsDiv.contains(event.target) && 
      !searchInput.contains(event.target)) {
    suggestionsDiv.style.display = "none";
  }
});
'

# Injecter le JavaScript de manière sécurisée
tags$script(HTML(js_code))
```

## Résumé des Données

```{r tableau_resume, echo=FALSE}
library(DT)
library(dplyr)

# Créer le tableau de résumé par type cellulaire
resume_types_base <- mes_donnees %>%
  group_by(type_cellule, condition_std) %>%
  summarise(Nombre = n(), .groups = "drop")

# Créer manuellement le tableau wide format
types_uniques <- unique(resume_types_base$type_cellule)
conditions_uniques <- unique(resume_types_base$condition_std)

resume_final_alt <- data.frame(
  type_cellule = types_uniques,
  stringsAsFactors = FALSE
)

# Ajouter les colonnes pour chaque condition
for(cond in conditions_uniques) {
  resume_final_alt[[cond]] <- sapply(types_uniques, function(type) {
    val <- resume_types_base[resume_types_base$type_cellule == type & 
                            resume_types_base$condition_std == cond, "Nombre"]
    if(length(val) > 0) return(val$Nombre) else return(0)
  })
}

# Calculer le total et pourcentage
resume_final_alt$Total <- rowSums(resume_final_alt[, conditions_uniques, drop = FALSE])
resume_final_alt$Pourcentage <- round((resume_final_alt$Total / sum(resume_final_alt$Total)) * 100, 1)
resume_final_alt <- resume_final_alt[order(-resume_final_alt$Total), ]

# Ajouter la ligne de totaux
ligne_totaux_alt <- data.frame(
  type_cellule = "TOTAL",
  stringsAsFactors = FALSE
)
for(cond in conditions_uniques) {
  ligne_totaux_alt[[cond]] <- sum(resume_final_alt[[cond]])
}
ligne_totaux_alt$Total <- sum(resume_final_alt$Total)
ligne_totaux_alt$Pourcentage <- 100.0

resume_final_complet <- rbind(resume_final_alt, ligne_totaux_alt)

# Créer le tableau interactif avec DT (CORRECTION ICI)
DT::datatable(
  resume_final_complet,  # CHANGÉ de graphique_compa à resume_final_complet
  caption = "Résumé des données - Nombre et pourcentage de cellules par type",
  options = list(
    pageLength = 15,
    scrollX = TRUE,
    language = list(
      search = "Rechercher:",
      lengthMenu = "Afficher _MENU_ entrées par page",
      info = "Affichage de _START_ à _END_ sur _TOTAL_ entrées",
      infoEmpty = "Aucune entrée disponible",
      infoFiltered = "(filtré à partir de _MAX_ entrées au total)"
    )
  ),
  class = "display",
  rownames = FALSE
)
```