---
title: "Mon Graphique UMAP Interactif"
output: 
  html_document:
    self_contained: true
    theme: flatly
---

```{r setup, include=FALSE}
# Ces lignes installent automatiquement les packages si ils manquent
if (!require("plotly")) install.packages("plotly")
if (!require("dplyr")) install.packages("dplyr")
if (!require("DT")) install.packages("DT")

library(plotly)
library(dplyr)
library(DT)

# ========================================
# 👇 MODIFIE CES PARAMÈTRES POUR TES DONNÉES
# ========================================

# Nom de ton fichier RDS
nom_fichier_rds <- "rn_TEC2.rds"

# Nom de la colonne qui contient les types de cellules dans les métadonnées
nom_colonne_type <- "seurat_clusters"

# Couleurs pour chaque type de cellule (optionnel - sera généré automatiquement si pas défini)
mes_couleurs <- c(
  "cTEC" = "#FF6B6B",           # Rouge
  "CCL21+ mTEC" = "#4ECDC4",    # Turquoise  
  "mTEChigh" = "#45B7D1",       # Bleu
  "mTEC post-Aire" = "#96CEB4", # Vert
  "Ciliated mTEC" = "#FECA57"   # Jaune
)

# ========================================
# CHARGEMENT ET PRÉPARATION DES DONNÉES
# ========================================

# Vérifie si le fichier existe
if (!file.exists(nom_fichier_rds)) {
  stop(paste("Le fichier", nom_fichier_rds, "n'existe pas dans le répertoire courant."))
}

# Charge l'objet Seurat
mon_objet <- readRDS(nom_fichier_rds)

# Vérifie si l'objet a des réductions UMAP
if (!"umap" %in% names(mon_objet@reductions)) {
  stop("L'objet ne contient pas de réduction UMAP. Assure-toi d'avoir fait RunUMAP() avant.")
}

# Vérifie si la colonne existe dans les métadonnées
if (!nom_colonne_type %in% colnames(mon_objet@meta.data)) {
  cat("Colonnes disponibles dans les métadonnées:\n")
  print(colnames(mon_objet@meta.data))
  stop(paste("La colonne", nom_colonne_type, "n'existe pas dans les métadonnées."))
}

# Prépare le dataframe pour le graphique
mes_donnees <- data.frame(
   UMAP_1 = mon_objet@reductions$umap@cell.embeddings[,1],
   UMAP_2 = mon_objet@reductions$umap@cell.embeddings[,2],
   type_cellule = mon_objet@meta.data[[nom_colonne_type]]
)

# Supprime les lignes avec des valeurs manquantes
mes_donnees <- mes_donnees[complete.cases(mes_donnees), ]

# Génère des couleurs automatiquement si pas assez de couleurs définies
types_uniques <- unique(mes_donnees$type_cellule)
if (length(mes_couleurs) < length(types_uniques)) {
  # Génère des couleurs automatiquement
  couleurs_auto <- rainbow(length(types_uniques))
  names(couleurs_auto) <- types_uniques
  mes_couleurs <- couleurs_auto
  cat("Couleurs générées automatiquement pour", length(types_uniques), "types de cellules\n")
}
```

# Graphique UMAP

**Comment utiliser :** Clique sur les noms dans la légende pour cacher/montrer les types de cellules. Tu peux aussi sélectionner une zone pour zoomer et double cliquer pour dézoomer. Si tu doubles cliques sur une des couleurs dans la légende alors ça l'isolera.

```{r graphique, echo=FALSE}
# Crée le graphique interactif
mon_graphique <- plot_ly(
  data = mes_donnees,
  x = ~UMAP_1, 
  y = ~UMAP_2, 
  color = ~type_cellule,
  colors = mes_couleurs,
  type = "scatter",
  mode = "markers",
  marker = list(size = 4, opacity = 0.7),
  text = ~paste("Type:", type_cellule, "<br>X:", round(UMAP_1, 2), "<br>Y:", round(UMAP_2, 2)),
  hoverinfo = "text"
) %>%
layout(
  title = paste("Cellules sur UMAP -", nom_fichier_rds),
  xaxis = list(title = "UMAP_1"),
  yaxis = list(title = "UMAP_2"),
  showlegend = TRUE
)

mon_graphique
```

## Résumé de mes données

```{r tableau, echo=FALSE}
# Compte combien de cellules par type
resume <- mes_donnees %>%
  group_by(type_cellule) %>%
  summarise(
    Nombre = n(),
    Pourcentage = round(n() / nrow(mes_donnees) * 100, 1),
    .groups = "drop"
  ) %>%
  arrange(desc(Nombre))

datatable(resume, 
          options = list(dom = 't'), 
          caption = "Nombre et pourcentage de cellules par type")
```

---

## 🔧 Instructions pour utiliser avec tes propres données

**Pour utiliser ce dashboard avec ton fichier RDS :**

1. **Place ton fichier RDS** dans le même dossier que ce fichier .Rmd

2. **Modifie les paramètres** au début du code :
   - `nom_fichier_rds` : remplace par le nom de ton fichier RDS
   - `nom_colonne_type` : remplace par le nom de la colonne qui contient tes types de cellules
   - `mes_couleurs` : optionnel, modifie les couleurs si tu veux

3. **Ton objet RDS doit contenir :**
   - Un objet Seurat avec une réduction UMAP (`RunUMAP()` déjà fait)
   - Des métadonnées avec une colonne pour les types de cellules

4. **Dans RStudio**, clique sur "Knit" ou utilise : `rmarkdown::render("ton_fichier.Rmd")`

**Exemple de structure d'objet Seurat attendue :**
```r
# Ton objet doit avoir :
objet@reductions$umap@cell.embeddings  # Coordonnées UMAP
objet@meta.data$ton_type_de_cellule    # Types de cellules
```

**C'est tout ! Tu auras un fichier HTML interactif !** 🎉